【裁判字號】    90,易,767
【裁判日期】    900427
【裁判案由】    竊盜
【裁判全文】
臺灣高雄地方法院刑事判決                            九十年度易字第七六七號
    公  訴  人  臺灣高雄地方法院檢察署檢察官
    被      告  戊○○
                丁○○
右列被告因竊盜案件，經檢察官提起公訴（九十年度偵字第二三一四號），及移送併
辦（九十年度偵字第四一二二號），本院判決如左：
    主  文
戊○○連續竊盜，處有期徒刑陸月，如易科罰金，以參佰元折算壹日。
丁○○收受贓物，處有期徒刑貳月，如易科罰金，以參佰元折算壹日。
    事  實
一、戊○○與丁○○係同居人關係，戊○○因缺少交通工具之故，竟意圖為自己不法
    之所有，並基於概括犯意，連續於八十九年九月四日中午、八十九年十一月二日
    清晨及九十年一月二十一日二十一時許，在高雄縣路竹鄉○○村○○路三○○巷
    六十七號、路竹鄉○○路○○段十號及路竹鄉○○路二十之一號前，趁無人注意
    之際，以徒手方式，竊取丙○○所有之ＧＪ六─二六九號（價值約新臺幣貳萬五
    千元）、王慶豐所有之ＰＨＰ─二五一號重機車（價值約新臺幣一萬五千元），
    及甲○○所有之腳踏車一部（價值約新臺幣二千元）得手後據為己有，戊○○並
    將竊得之ＰＨＰ─二五一號重機車交付予丁○○騎用，丁○○明知該車為贓車，
    仍於八十九年十一月間某日，在高雄縣路竹鄉○○路五十五號處，予以收受供己
    騎用。嗣於九十年一月十七日十一時三十分及同年二月十九日十四時二十分許，
    在高雄縣路竹鄉○○村○○路一五五號工寮附近經警盤檢循線查獲，並起獲上開
    機車二部（車牌均未尋獲）、腳踏車一部及扣得鑰匙二把。
二、案經高雄縣警察局湖內分局報告臺灣高雄地方法院檢察署檢察官偵查起訴及移送
    併辦。
    理  由
一、右揭事實，訊據被告戊○○及丁○○均坦承上情不諱，核與被害人王慶豐之兄弟
    乙○○及被害人丙○○、甲○○所證述之情節相符，並有贓物認領保管收據三份
    、查詢車輛認可資料二份附卷可憑，及機車鑰匙二支扣案足稽，被告二人自白之
    事實，經審認與事證相符，堪予採信，故本件事證明確，被告戊○○及丁○○犯
    行均堪予認定。
二、核被告戊○○所為，係犯刑法第三百二十條第一項之竊盜罪；被告丁○○所為，
    係犯刑法第三百四十九條第一項之收受贓物罪。被告戊○○先後三次竊盜犯行，
    時間緊接，罪名相同，顯係基於概括之犯意為之，為連續犯，應依刑法第五十六
    條之規定論以一罪，並加重其刑。又公訴人雖未就被告於九十年一月二十一日二
    十一時，在高雄縣路竹鄉○○路二十之一號竊取被害人甲○○腳踏車之行為提起
    公訴，惟檢察官就犯罪事實一部起訴者，其效力及於全部，被告戊○○此部分之
    竊盜犯行，既經公訴人移送併辦到院（九十年度偵字第四一二二號），且此部分
    經核與前開論罪部分有連續犯之關係，業如前述，本院自應就屬於裁判上一罪之
    併辦部分予以審究，附此敘明。爰審酌被告戊○○一再上開方式不法獲取財物，
    足見其惡性非輕，惟念及被告二人知識程度未高，均未曾受有期徒刑以上刑之宣
    告之前科，此有臺灣高雄地方法院檢察署刑案資料查註紀錄表足按，顯見其等品
    行尚佳，且於犯罪後坦承全部犯行，態度良好等一切情狀，量處如主文所示之刑
    ，並諭知易科罰金之折算標準，藉資懲儆。
三、按中華民國刑法第四十一條業經立法院於九十年一月四日修正，總統於九十年一
    月十日公布，自九十年一月十二日起施行，雖被告戊○○於行為時所犯本件最重
    本刑為五年以下有期徒刑之罪，依修正前刑法第四十一條之規定，並不得因身體
    、教育、職業或家庭之關係，執行顯有困難時，宣告一元以上、三元以下折算一
    日之易科罰金，惟本案於裁判時刑法第四十一條第一項已就所犯之最重本刑已提
    高為五年以下有期徒刑之罪，而受六月以下有期徒刑或拘役之宣告者，亦得因前
    開執行顯有困難之理由易科罰金，本案被告戊○○既所犯最重本刑為五年以下有
    期徒刑之罪，且經本院量處有期徒刑六月，故依刑法二條第一項之規定，自應適
    用裁判時較有利於被告之修正後刑法第四十一條第一項之規定；另被告丁○○於
    行為時所犯本件最重本刑三年以下有期徒刑之罪，而受六月以下有期徒刑或拘役
    之宣告者，依修正前刑法第四十一條之規定，本得因前開執行顯有困難之理由，
    宣告一元以上、三元以下折算一日之易科罰金，與修正前同條之規定相符，惟本
    案於裁判時刑法第四十一條第一項已就所犯之最重本刑提高為五年以下有期徒刑
    之罪，而受六月以下有期徒刑或拘役之宣告者，亦得因前開執行顯有困難之理由
    易科罰金，故本案被告丁○○雖行為時所犯最重本刑為三年以下有期徒刑之罪，
    且經本院量處有期徒刑二月，然其行為後該易科罰金之法律既已變更，自應依刑
    法二條第一項前段之規定，適用裁判時之修正後刑法第四十一條第一項之規定，
    均併此敘明。至於扣案之機車鑰匙二支雖係被告戊○○所有，惟係被告戊○○於
    竊取機車後，另行委請不知名之鎖匠配製，復經被告戊○○供承在卷，顯見此物
    與其前開犯行無涉，故未併予宣告沒收，附此敘明。
據上論斷，應依刑事訴訟法第二百九十九條第一項前段、刑法第二條第一項前段、第
五十六條、第三百二十條第一項、第三百四十九條第一項、第四十一條第一項，罰金
罰鍰提高標準條例第一條前段、第二條，判決如主文。
中      華      民      國      九十      年     四     月    二十七    日
                              臺灣高雄地方法院刑事第二庭
                                    法  官    李代昌
右正本證明與原本無異。
如不服本判決，應於判決送達後十日內，向本院提出上訴狀。
                                    書記官    吳月華
中      華      民      國      九十年     四     月    二十七    日
附錄本判決論罪科刑適用法條
刑法第三百二十條
意圖為自己或第三人不法之所有，而竊取他人之動產者，為竊盜罪，處五年以下有期
徒刑、拘役或五百元以下罰金。
意圖為自己或第三人不法利益，而竊佔他人之不動產者，依前項之規定處斷。
前二項之未遂犯罰之。


司法院資訊處製作；財團法人民間司法改革基金會備份。
